【裁判字號】    95,訴緝,7
【裁判日期】    950728
【裁判案由】    偽造有價證券等
【裁判全文】
臺灣宜蘭地方法院刑事判決               95年度訴緝字第7號
公  訴  人  臺灣宜蘭地方法院檢察署檢察官
被      告  戊○○
                      花蓮縣花.
                    （在臺灣臺南監獄執行中）
指定辯護人  本院公設辯護人己○○
上列被告因偽造有價證券等案件，經檢察官提起公訴（93年度偵
字第1039號），本院判決如下：
    主  文
戊○○意圖供行使之用，而偽造有價證券，處有期徒刑參年貳月
，如附表一編號1、2所列變造證件上之戊○○相片各壹張；如附
表二編號1所列私文書上偽造之丙○○署押（即簽名）壹枚；如
附表二編號2所列私文書上偽造之甲○○署押（即簽名）貳枚；
如附表三所示之偽造本票壹張，均沒收之。
    事  實
一、戊○○基於意圖為自己不法所有之侵占離本人所持有之物之
    概括犯意、行使變造特種文書之概括犯意、行使偽造私文書
    之概括犯意、意圖供行使之用而偽造本票此種有價證券之犯
    意，先於民國91年間某日，在新竹市○○路○段某檳榔攤前
    ，拾獲脫離丙○○持有之汽車駕駛執照1張，即將之侵占入
    己，且隨即於上開檳榔攤內，以將自己之相片換貼於丙○○
    汽車駕駛執照上之方式，變造丙○○之汽車駕駛執照，足以
    生損害於丙○○及監理機關對駕照製發管理之正確性。戊○○隨即於91年12月24日，持上開變造後之丙○○汽車駕駛執
    照，前往宜蘭縣宜蘭市○○路○段237號上賓小客車租賃公司
    ，將變造後之丙○○汽車駕駛執照出示予上賓小客車租賃公
    司員工而行使之，並冒用丙○○之名義於「機車租賃約定書
    」之「親筆簽名欄」內偽簽丙○○之署押（即簽名）1枚，
    而偽造表示丙○○願意依照「機車租賃約定書」所載條件承
    租機車之私文書1件，復於已蓋有面額新臺幣（下同）2萬元
    之票號WG0000000號本票上之發票人簽章欄內，偽簽丙○○
    之署押（即簽名）1枚，且偽填發票日期91年12月24日，而
    偽造完成以丙○○為發票人之本票1張，隨即將上開偽造之
    「機車租賃約定書」及本票一同交予上賓小客車租賃公司員
    工而行使之，且租得車牌號碼RB2—436號機車1部，足以生
    損害於丙○○及監理機關對駕照製發管理、上賓小客車租賃
    公司對於客戶身分管理之正確性。
二、戊○○復承前意圖為自己不法所有之侵占離本人所持有之物
    之犯意、行使變造特種文書之犯意、行使偽造私文書之犯意
    ，於92年12月間某日，在宜蘭縣宜蘭市運動公園內籃球場，
    拾獲脫離甲○○持有之汽車駕駛執照1張、脫離林瑞明持有
    之國民身分證1張，即將之侵占入己，且隨即於花蓮縣花蓮
    市○○街28之4號6樓住處內，以將自己之相片換貼於甲○○
    汽車駕駛執照上之方式，變造甲○○之汽車駕駛執照，足以
    生損害於甲○○及監理機關對駕照製發管理之正確性。戊○○隨即於93年2月25日14時50分，持上開變造後之甲○○汽
    車駕駛執照，前往上賓小客車租賃公司，將變造後之甲○○
    汽車駕駛執照出示予上賓小客車租賃公司員工而行使之，並
    冒用甲○○之名義於「汽車租賃約定書」上半部之「承租人
    」欄及下半部之「本票發票人」欄內偽簽甲○○之署押（即
    簽名）各1枚（此本票尚未完成發票行為，詳見後述理由欄
    參、五），而偽造表示甲○○願意依照「汽車租賃約定書」
    所載條件承租汽車之私文書1件，隨即將上開偽造之「汽車
    租賃約定書」交予上賓小客車租賃公司員工而行使之，且租
    得車牌號碼CC—7161號汽車1部，足以生損害於甲○○及監
    理機關對駕照製發管理、上賓小客車租賃公司對於客戶身分
    管理之正確性。
三、嗣因戊○○承租車牌號碼CC—7161號汽車後，未依期限還車
    ，經上賓小客車租賃公司負責人丁○○之妻乙○○於93年3
    月8日報警後，警方於93年3月16日19時30分許，在省道台九
    線151公里700公尺處，攔檢駕駛車牌號碼CC—7161號汽車之
    戊○○，並扣得變造後之甲○○汽車駕駛執照後，始循線查
    知上情。
四、案經宜蘭縣警察局蘇澳分局報請臺灣宜蘭地方法檢察署檢察
    官偵查起訴。
    理  由
壹、程序部分：按被告以外之人於審判外之言詞或書面陳述，除
    法律有規定者外，不得作為證據，刑事訴訟法第159條第1項
    定有明文。查證人丁○○、乙○○、甲○○於警詢中之陳述
    ，屬於被告以外之人於審判外之陳述，被告並已否認其證據
    能力，則依上開法條規定，前揭證人於警詢中之陳述，並無
    證據能力，合先敘明。
貳、有罪部分：
一、訊據被告戊○○對於上揭犯罪事實，除就「偽造本票」之部
    分否認外，對於其餘之犯罪事實均已於本院審理時坦承不諱
    （見本院卷第40至42、65頁），且核與證人即被害人丁○○
    、乙○○於檢察官偵訊及本院審理時證述之情節相符，並有
    機車租賃約定書影本、票號WG0000000號本票影本、變造後
    之丙○○汽車駕駛執照影本、汽車租賃約定書影本（包括下
    方附連之票號NO007581號本票，見偵查卷第46頁）、贓物認
    領保管單、車輛協尋電腦輸入單、宜蘭縣警察局宜蘭分局為
    民服務登記簿、補發後之甲○○真實汽車駕駛執照影本、汽
    車新領牌照登記書影本各1件在卷可稽，並有變造後之甲○○駕駛執照1張扣案可資佐證。依此，足徵被告上開自白確
    與事實相符。至於被告雖否認有偽造票號WG0000000號本票
    之犯行，並辯稱「伊只在本票寫上丙○○之名字、地址、發
    票日，並未填寫金額，伊簽名時本票上面並沒有金額，伊尚
    未完成發票行為，伊不構成偽造有價證券」云云，然查：卷
    附之票號WG0000000號本票上，已記載發票人丙○○、發票
    日91年12月24日、面額2萬元之事實，有上開本票影本在卷
    可佐，且證人乙○○於本院審理時復證稱「顧客來承租機車
    時，必須簽署面額2萬元之本票1張，本票上之金額2萬元是
    用公司的章先蓋好後，再交由顧客簽名，本件票號WG000000
    0號本票上之發票日及租車人之簽名、地址都是當場寫的。
    」等語明確（見本院卷第55、57頁）、證人丁○○於本院審
    理時亦證稱「本件票號WG0000000號本票上之面額2萬元是我
    用公司印章蓋的，被告於該本票上寫姓名、地址時，2萬元
    就已經記載在本票上。」等語綦詳（見本院卷第58、59頁）
    ，顯然被告係在原僅載有面額2萬元之本票上，偽簽發票人
    丙○○之署押及偽填發票日91年12月24日，使該本票上之應
    記載事項記載完全，被告所為之發票行為已經完成，被告有
    偽造丙○○名義簽發上開本票之偽造有價證券行為，已甚灼
    然，被告空言否認此部分犯行，顯屬事後卸責諉過之詞，自
    不足採信。綜上所述，本案事證已臻明確，被告之犯行堪予
    認定，應依法論科。
二、按95年7月1日生效施行之刑法第2條第1項規定「行為後法律
    有變更者，適用行為時之法律。但行為後之法律有利於行為
    人者，適用最有利於行為人之法律」，本件被告行為後，刑
    法施行法第1條之1及刑法第33條、第337條、第212條、第20
    1條、第55條業於95年7月1日修正生效施行，刑法第56條則
    自同日刪除，經查：
（一）修正前刑法第337條所規定之本刑，依罰金罰鍰提高標準
      條例第1條前段之規定，提高10倍後為銀元五千元以下，
      換算為新臺幣後，為新臺幣一萬五千元以下。修正後同法
      條所規定之罰金本刑，依刑法施行法第1條之1之規定，變
      更其單位為新臺幣並提高三十倍後為新臺幣一萬五千元以
      下。是比較新舊法之結果，舊法（即行為時法）並非不利
      於被告。
（二）修正前刑法第212條所規定之罰金本刑，依罰金罰鍰提高
      標準條例第1條前段之規定，提高10倍後為銀元三千元以
      下，換算為新臺幣後，為新臺幣九千元以下。修正後同法
      條所規定之罰金本刑，依刑法施行法第1條之1之規定，變
      更其單位為新臺幣並提高三十倍後為新臺幣九千元以下。
      是比較新舊法之結果，舊法（即行為時法）並非不利於被
      告。
（三）修正前刑法第201條第1項所規定之罰金本刑，依罰金罰鍰
      提高標準條例第1條前段之規定，提高10倍後為銀元三萬
      元以下，換算為新臺幣後，為新臺幣九萬元以下。修正後
      同條項所規定之罰金本刑，依刑法施行法第1條之1之規定
      ，變更其單位為新臺幣並提高三十倍後為新臺幣九萬元以
      下。是比較新舊法之結果，舊法（即行為時法）並非不利
      於被告。
（四）本件被告所犯2次侵占離本人所持有之物、2次行使變造特
      種文書、2次行使偽造私文書之犯行，均經檢察官以連續
      犯一罪起訴，若依刪除前之刑法第56條連續犯之規定，被
      告上開侵占離本人所持有之物、行使變造特種文書、行使
      偽造私文書之犯行，均得論以連續犯一罪，且所量處之刑
      度最多僅為各罪法定最高本刑再加2分之1。若依95年7月1
      日生效施行之刑法規定，於刪除連續犯規定後，被告所犯
      各次侵占離本人所持有之物、行使變造特種文書、行使偽
      造私文書之犯行，均應分論併罰，則所量處之刑度最高可
      達各罪2次法定最高本刑之相加。是比較新舊法之結果，
      舊法（即行為時法）有利於被告。
（五）本件被告所犯連續侵占離本人所持有之物、連續行使變造
      特種文書、連續行使偽造私文書、偽造有價證券之犯行，
      經檢察官以牽連犯一罪起訴，若依修正前之刑法第55條牽
      連犯之規定，被告上開連續侵占離本人所持有之物、連續
      行使變造特種文書、連續行使偽造私文書、偽造有價證券
      之犯行，得論以牽連犯一罪，而從一重之偽造有價證券罪
      處斷，所量處之刑度最多僅為有期徒刑10年。若依95年7
      月1日生效施行之刑法規定，於刪除牽連犯規定後，被告
      所犯上開連續侵占離本人所持有之物、連續行使變造特種
      文書、連續行使偽造私文書、偽造有價證券之犯行，均應
      分論併罰，則所量處之刑度最高可達各罪法定最高本刑之
      相加，而超過有期徒刑10年。是比較新舊法之結果，舊法
      （即行為時法）有利於被告。
（六）修正前刑法第33條第5款規定罰金為銀元一元以上，換算
      為新臺幣後，為新臺幣三元以上。修正後同條款則規定「
      罰金：新臺幣一千元以上，以百元計算之。」。是比較新
      舊法之結果，舊法（即行為時法）有利於被告。
（七）綜合上開新舊法比較之結果，顯然以舊法（即行為時）有
      利於被告，依前揭刑法第2條第1項規定，本件即應適用行
      為時法即95年7月1日修正生效施行前之刑法規定，合先敘
      明。
三、核被告戊○○如犯罪事實一、二所載之侵占離丙○○、甲○○、林瑞明持有之汽車駕駛執照、國民身分證之所為，係犯
    95年7月1日修正生效施行前刑法第337條之侵占離本人所持
    有之物罪；如犯罪事實一、二所載之變造丙○○、甲○○汽
    車駕駛執照後，持以行使之所為，係犯95年7月1日修正生效
    施行前刑法第216、212條之行使變造特種文書罪；如犯罪事
    實一、二所載之偽造丙○○、甲○○名義之機車、汽車租賃
    約定書後，持以行使之所為，係犯現行刑法第216、210條之
    行使偽造私文書罪；如犯罪事實一所載之偽造丙○○為發票
    人之本票後，持以行使之所為，係犯95年7月1日修正生效施
    行前刑法第201條第1項之偽造有價證券罪。被告偽造署押之
    行為，分別係偽造私文書、偽造有價證券之階段行為，均不
    另論罪。被告變造特種文書、偽造私文書、偽造有價證券後
    ，復持以行使，其變造特種文書、偽造私文書、行使偽造有
    價證券之低度行為，分別應為行使變造特種文書、行使偽造
    私文書、偽造有價證券之高度行為所吸收，均不另論罪。被
    告先後2次侵占離本人所持有之物、2次行使變造特種文書、
    2次行使偽造私文書之犯行，均時間緊接，方法相同，分別
    觸犯構成要件相同之罪名，顯均係基於概括犯意反覆為之，
    分別應依95年7月1日修正生效施行前刑法第56條連續犯之規
    定論以一罪，並依法加重其刑。又被告侵占離本人所持有之
    汽車駕駛執照後，將之變造，且持以冒名租車，而行使偽造
    私文書及偽造有價證券，其所犯之連續侵占離本人所持有之
    物罪、連續行使變造特種文書罪、連續行使偽造私文書罪、
    偽造有價證券罪間，有方法、結果之牽連關係，應依95年7
    月1日修正生效施行前刑法第55條牽連犯之規定，從一重之
    偽造有價證券罪處斷。爰審酌被告之素行、智識程度；犯罪
    之動機、目的、手段、所生危害、所得利益；所為之侵占、
    行使變造特種文書、行使偽造私文書、偽造有價證券等犯行
    ，對於各被害人造成之損害非輕，惡性匪淺；犯後雖坦承大
    部分犯行，並賠償上賓小客車租賃公司之損失，惟否認有偽
    造有價證券犯行之態度等一切情狀，量處如主文所示之刑。
    至於如附表一所列變造證件上之戊○○相片各1張（合計共2
    張），係被告所有，供犯變造特種文書罪所用之物，雖其中
    之變造後丙○○汽車駕駛執照並未扣案，然無證據證明業已
    滅失，基於從刑從屬於主刑原則，均應依95年7月1日修正生
    效施行前刑法第38條第1項第2款規定，宣告沒收；如附表二
    所列之私文書固均未扣案，惟無證據證明業已滅失，則該私
    文書上偽造之丙○○之署押（即簽名）1枚、甲○○之署押
    （即簽名）2枚，不問是否屬於被告所有，均應依現行刑法
    第219條規定，宣告沒收；如附表三所示之偽造本票1張，固
    未據扣案，惟無證據證明業已滅失，不問是否屬於被告所有
    ，仍應依現行刑法第205條規定，宣告沒收。
參、不另為無罪諭知部分：
一、公訴意旨另以：
（一）被告戊○○基於意圖為自己不法所有之犯意，於91年間某
      日某時許，在宜蘭縣宜蘭市○○路某處，拾獲楊泳昌所遺
      失而脫離本人持有之汽車駕駛執照1張後，竟加以侵占入
      己，並將楊泳昌之汽車駕駛執照上之照片換貼其本人之照
      片而變造之，足以生損害於楊泳昌及公路監理機關管理之
      正確性；而戊○○基於行使上開變造汽車駕駛執照及偽造
      私文書之犯意，於91年間某日某時許，持上開變造之楊泳
      昌汽車駕駛執照前往宜蘭縣宜蘭市○○路益興租車行，向
      益興租車行冒稱其為「楊泳昌」而租得車輛，足生損害於
      「楊泳昌」本人、公路監理機關、登記所有人益興租車行
      ，因認被告另涉犯刑法第337條侵占遺失物罪嫌，刑法第2
      16條、第212條行使變造特種文書罪嫌，刑法第216條、第
      210條行使偽造私文書罪嫌。
（二）被告戊○○於93年2月25日14時50分許，冒用甲○○之名
      義向上賓小客車租賃公司承租汽車時，復於1張票號NO007
      581號之無面額本票上之發票人欄內偽造「甲○○」之署
      押1枚，而偽造甲○○名義之有價證券本票1張，且將上開
      有價證券本票交予上賓小客車租賃公司員工而行使之，因
      認被告另涉犯刑法第201條第1項之偽造有價證券罪嫌。
（三）被告戊○○於93年2月25日14時50分許，向上賓小客車租
      賃公司租得車牌號碼CC—7161號自小客車1部後，竟基於
      意圖為自己不法所有之侵占犯意，遲未繳付租金，亦未將
      上開自小客車歸還予上賓小客車租賃公司，而予以侵占入
      己，因認被告另涉犯刑法第335條第1項之侵占罪嫌。
二、按犯罪事實應依證據認定，無證據不得認定犯罪事實；被告
    或共犯之自白，不得作為有罪判決之唯一證據，仍應調查其
    他必要之證據，以察其是否與事實相符；又不能證明被告犯
    罪者，應諭知無罪之判決，刑事訴訟法第154條第2項、第15
    6條第2項、第301條第1項分別定有明文。又依刑事訴訟法第
    161條第1項之規定，檢察官對於起訴之犯罪事實，應負提出
    證據及說服之實質舉證責任，倘其所提出之證據，不足為被
    告有罪之積極證明，或其指出證明之方法，無從說服法院以
    形成被告有罪之心證，基於無罪推定之原則，自應為有利於
    被告之認定，最高法院著有92年台上字第128號判例意旨可
    資參照。
三、本件公訴人認被告戊○○涉犯上開一（一）所指之侵占遺失
    物、行使變造特種文書、行使偽造私文書等罪嫌，係以被告
    之自白，為其論據；認被告戊○○涉犯上開一（二）所指之
    偽造有價證券罪嫌，係以被告之自白、證人乙○○及丁○○
    之證詞、甲○○名義之本票1張，為其論據；認被告戊○○
    涉犯上開一（三）所指之侵占罪嫌，則係以被告之自白、證
    人乙○○及丁○○之證詞、汽車租賃約定書、宜蘭縣警察局
    車輛協尋電腦輸入單、宜蘭分局為民服務登記簿等，為其論
    據。
四、訊據被告戊○○固坦承有前揭一（一）所載「侵占楊泳昌遺
    失之汽車駕駛執照1張，並將該汽車駕駛執照上之照片換貼
    本人之照片而變造之，且持上開變造後之汽車駕駛執照前往
    益興租車行，冒用楊泳昌之名義簽署文件，租得車輛。」之
    犯行，惟其自白是否確與事實相符，仍應調查其他必要證據
    ，以資查明。經查，本件公訴人並未提出被害人楊泳昌、益
    興租車行負責人或員工之證詞，復未查獲被告所侵占及變造
    之楊泳昌汽車駕駛執照、被告冒用楊泳昌名義承租車輛之租
    賃契約文件，以佐證被告之自白係屬事實，故被告上開自白
    無從證明與事實相符，依前揭刑事訴訟法第156條第2項規定
    之意旨，自不得以該自白作為被告此部分犯行有罪之唯一證
    據，是尚不能遽認被告有此部分侵占遺失物、行使變造特種
    文書、行使偽造私文書之犯行。
五、訊據被告戊○○固坦承伊於93年2月25日14時50分許，冒用
    甲○○之名義向上賓小客車租賃公司承租汽車時，有冒用甲○○之名義，於票號NO007581號本票上之發票人欄內偽簽甲○○署押1枚之事實，惟堅決否認涉有偽造有價證券之犯行
    ，辯稱「我只有在票號NO007581號本票上簽甲○○的名字及
    寫地址，並沒有寫發票日及金額，我沒有偽造有價證券。」
    等語，經查：卷附票號NO007581號、發票人甲○○之本票，
    係被告冒用甲○○名義於發票人欄簽名之事實，固據被告坦
    承不諱，核與證人丁○○、乙○○於檢察官偵訊及本院審理
    時證述之情節相符，且有上開本票1紙在卷可稽。惟按本票
    之金額及發票年、月、日係屬本票絕對應記載之事項，又欠
    缺票據法所規定票據上應記載事項之一者，其票據無效，此
    觀票據法第120條、第11條第1項前段規定自明。而偽造有價
    證券罪並不處罰未遂，是冒用他人名義簽發本票，苟未記載
    金額及發票年、月、日，因仍不具備有效票據之外觀，其偽
    造票據之行為未全部完成，尚不能責令擔負偽造有價證券罪
    責。本件情形，證人乙○○已於本院審理時已證稱「顧客來
    租汽車時，必須簽署本票，但本票上面並沒有寫面額，因為
    每部汽車之價值不同，而因為本票是與汽車租賃約定書連在
    一起，租賃約定書上已有日期，所以本票上有時也沒有寫發
    票日。」等語明確（見本院卷第55、57頁）、證人丁○○於
    本院審理時亦證稱「因為每部汽車之價值隨著年份、形式而
    有不同，所以承租汽車時，本票上面都沒有填上面額。」等
    語綦詳（見本院卷第59頁），且依卷附票號NO007581號本票
    影本所示（見偵查卷第46頁），該本票係與汽車租賃約定書
    相連，其上復僅有發票人之簽名及住址，並未記載金額及發
    票之年、月、日，顯然欠缺票據法所規定之本票上應記載事
    項，並未具備有效之本票外觀，揆諸上開說明，被告此部分
    偽造本票之行為既未全部完成，自不能責令其擔負偽造有價
    證券之罪責。
六、訊據被告戊○○固坦承伊於93年2月25日14時50分許，向上
    賓小客車租賃公司承租車牌號碼CC—7161號自小客車時，原
    約定之租期為1天，於租期屆滿後，伊並未按時還車之事實
    ，惟堅決否認涉有侵占之犯行，辯稱「租期屆至後，我有主
    動打電話告訴老闆要繼續承租，等到還車時再將租金一併給
    付，老闆也有打電話向我確認是否繼續承租，我不知道老闆
    為什麼去報警，我並沒有侵占之意思。」等語，經查：被告
    於93年2月25日14時50分許，向上賓小客車租賃公司承租車
    牌號碼CC—7161號自小客車時，原約定之租期為1天，於租
    期屆滿後，被告並未按時還車，嗣經上賓小客車租賃公司負
    責人丁○○之妻乙○○報警後，始於93年3月16日19時30分
    許，為警查獲而收回車輛之事實，固為被告供承不諱，核與
    證人丁○○、乙○○於檢察官偵訊及本院審理時證述之情節
    相符，並有汽車租賃約定書、汽車租賃約定書、宜蘭縣警察
    局車輛協尋電腦輸入單、宜蘭分局為民服務登記簿在卷可稽
    。然證人丁○○於本院審理時已證稱「被告租汽車後，打很
    多次電話給我，說他要晚一點還車，但被告於電話中所說之
    內容，我已經忘記了。」等語明確（見本院卷第59、60頁）
    ，故由被告於租期屆滿後一再主動打電話與租車公司負責人
    聯絡之舉動觀之，足見被告所辯「租期屆至後，伊有主動打
    電話告訴老闆要繼續承租，伊並無侵占之意圖」乙節，並非
    全然無據，尚不得僅依被告遲延還車之客觀事實，即遽認被
    告主觀上有侵占該車之意圖。至於證人丁○○雖另證稱「因
    為事後聯絡不上被告，且被告未依照約定履行，所以認為被
    告有侵占之意圖。」云云，然證人丁○○既無法說明被告要
    求延遲還車時，其與被告間就「最後還車期限」、「租金支
    付方式」等事項之約定內容，自不得僅憑證人丁○○不明確
    之證詞及主觀上之感受，即推認被告有故意違約遲延還車之
    侵占車輛意圖。此外，檢察官亦不能提出其他足資證明被告
    此部份犯罪之積極證據或證明方法，依前舉判例意旨，即應
    作有利於被告之認定，尚不能遽認被告有此部分侵占車輛之
    犯行。
七、綜上所述，本案公訴人所舉之證據尚不能證明被告有前揭一
    所載之侵占遺失物、行使變造特種文書、行使偽造私文書、
    偽造有價證券、侵占車輛等犯行，此外，復查無其他積極之
    證據，足以證明被告有何前揭犯行，本應就此部分諭知無罪
    之判決，惟因公訴人認為此部分若成立犯罪，與前揭論罪科
    刑之部分，有連續犯之裁判上一罪關係，爰不另為無罪判決
    之諭知，附此敘明。
據上論斷，應依刑事訴訟法第299條第1項前段，現行刑法第2條
第1項前段、第216條、第210條、第219條、第205條，95年7月1
日修正生效施行前刑法第337條、第212條、第201條第1項、第56
條、第55條、第38條第1項第2款，罰金罰鍰提高標準條例第1條
前段，判決如主文。
本案經檢察官陳嘉瑜到庭執行職務。
中    華    民    國    95    年    7    月     28    日
                  刑事第四庭審判長法  官  林惠玲
                                  法  官  郭淑珍
                                  法  官  劉家祥
以上正本證明與原本無異。
如不服本判決應於收受本判決後10日內向本院提出上訴書狀，其
未敘述上訴理由者，並得於提起上訴後10日內向本院補提理由書
狀(均須按他造當事人之人數附繕本)「切勿逕送上級法院」。
                                  書記官  邱淑秋
中    華    民    國    95    年    8     月    1     日
附錄本案論罪科刑法條全文：
刑法第210條
偽造、變造私文書，足以生損害於公眾或他人者，處5年以下有
期徒刑。
95年7月1日修正生效施行前刑法第337條
意圖為自己或第三人不法之所有，而侵占遺失物、漂流物或其他
離本人所持有之物者，處5百元以下罰金。
刑法第216條
行使第210條至第215條之文書者，依偽造、變造文書或登載不實
事項或使登載不實事項之規定處斷。
刑法第212條
偽造、變造護照、旅券、免許證、特許證及關於品行、能力服務
或其他相類之證書、介紹書，足以生損害於公眾或他人者，處
1 年以下有期徒刑、拘役或 3 百元以下罰金。
刑法第201條第1項
意圖供行使之用，而偽造、變造公債票、公司股票或其他有價證
券者，處 3 年以上 10 年以下有期徒刑，得併科 3 千元以下罰
金。


司法院資訊處製作；財團法人民間司法改革基金會備份。
